臺灣桃園地方法院刑事判決　　　　　　　100年度訴字第311號
公　訴　人　臺灣桃園地方法院檢察署檢察官
被　　　告　賴忠裕
選任辯護人　邱鎮北律師
上列被告因違反毒品危害防制條例等案件，經檢察官提起公訴（
100 年度偵字第2886號、100 年度偵字第2886號），本院判決如
下：
    主  文
賴忠裕販賣第一級毒品，累犯，處有期徒刑拾年，扣案如附表二
編號1 至3 所示之物，均沒收，未扣案之販賣毒品所得財物新臺
幣壹仟元，沒收之，如全部或一部不能沒收時，以其財產抵償之
；又販賣第一級毒品，累犯，處有期徒刑拾年，扣案如附表二編
號1 至3 所示之物，均沒收，未扣案之販賣毒品所得財物新臺幣
壹仟元，均沒收，如全部或一部不能沒收時，以其財產抵償之；
又販賣第一級毒品，累犯，處有期徒刑拾年，扣案如附表二編號
1至3所示之物，均沒收，未扣案之販賣毒品所得財物新臺幣壹仟
元，沒收之，如全部或一部不能沒收時，以其財產抵償之。應執
行有期徒刑貳拾年，扣案如附表二編號1 至3 所示之物，均沒
收，未扣案之販賣毒品所得財物新臺幣仟元，沒收之，如全部
或一部不能沒收時，以其財產抵償之。
    事  實
一、賴忠裕前於民國86年間，因肅清煙毒條例案件，經臺灣高等
    法院於85年12月14日以85年度上訴字第4129號分別判處有期
    徒刑3 年2 月、7 月、4 月，並定應執行刑為有期徒刑3 年
    11月確定。復於86年間，再因肅清煙毒條例案件，經本院於
    86年12月29日以86年度訴字第151 號判處有期徒刑3 年6 月
    確定。前開二案之刑接續執行，賴忠裕於86年4 月29日入監
    服刑，於89年5 月12日假釋出監，假釋期內之91年間，再因
    違反毒品危害防制條例案件而經撤銷假釋，其於92年3 月14
    日入監執行執行前開二案之殘刑4 年20日，甫於96年1 月12
    日縮刑期滿執行完畢出監，詎不知悔改。其明知海洛因係毒
    品危害防制條例所列管之第一級毒品，非經許可，不得擅自
    販賣、持有，竟意圖牟利，基於販賣第一級毒品海洛因之犯
    意：
(一)、於附表一編號1 所示之時間，由張美珠以其所使用之門號00
    00000000號行動電話撥打賴忠裕所使用如附表二編號8 所示
    之行動電話，並以如附表一編號1 所示之聯絡方式及通話內
    容聯繫交易毒品事宜，待雙方就毒品交易達成合意後，賴忠
    裕即於附表一編號1 所示之時間、地點，將附表一編號1 所
    示之海洛因，以新臺幣（下同）1,000 元賣出並賺取價差。
(二)、於附表一編號2 所示之時間，由張美珠以其所使用之門號00
    00000000號行動電話撥打賴忠裕所使用如附表二編號8 所示
    之行動電話，並以如附表一編號2 所示之聯絡方式及通話內
    容聯繫交易毒品事宜，待雙方就毒品交易達成合意後，賴忠
    裕即於附表一編號2 所示之時間、地點，將附表一編號2 所
    示之海洛因，以1,000 元賣出並賺取價差。
(三)、於附表一編號3 所示之時間，由張美珠以其所使用之門號00
    00000000號行動電話撥打賴忠裕所使用如附表二編號8 所示
    之行動電話，並以如附表一編號3 所示之聯絡方式及通話內
    容聯繫交易毒品事宜，待雙方就毒品交易達成合意後，賴忠
    裕即於附表一編號3 所示之時間、地點，將附表一編號3 所
    示之海洛因，以1,000 元賣出並賺取價差。
二、嗣經警於100 年1 月21日下午4 時許，持臺灣桃園地方法院
    檢察署檢察官所核發之拘票在賴忠裕位於桃園縣桃園市○○
    路○ 段975 巷141 弄89號之住處前拘提賴忠裕，並持本院核
    發之搜索票，在賴忠裕前開住處搜索，並扣得如附表二編號
    1至12所示之物，而悉上情。
三、案經桃園縣政府警察局龜山分局報請臺灣桃園地方法院檢察
    署檢察官偵查起訴。
    理  由
一、證據能力方面：
    按被告以外之人於審判外之言詞或書面陳述，除法律有規定
    者外，不得作為證據，刑事訴訟法第159 條第1 項固定有明
    文；惟被告以外之人於審判外之陳述，雖不符同法第159 條
    之1至159條之4 之規定，而經當事人於審判程式同意作為證
    據，法院審酌該言詞陳述或書面陳述作成時之情況，認為適
    當者，亦得為證據。又當事人、代理人或辯護人於法院調查
    證據時，知有第159 條第1 項不得為證據之情形，而未於言
    詞辯論終結前聲明異議者，視為有前項之同意，同法第159
    條之5 亦定有明文。另鑑於採用傳聞證據排除法則之重要理
    由之一，係因傳聞證據未經當事人之反詰問予以覈實，若當
    事人願放棄對原供述人之反對詰問時，原則上即可承認該傳
    聞證據之證據能力。經查，本件公訴人、被告賴忠裕及辯護
    人就本件後引之各項證據方法，迄於言詞辯論終結前均未聲
    明異議（見本院100 年度訴字第311 號卷第42頁背面、第44
    頁至第45頁、第51頁至第53頁），而本院審酌此部分證據均
    無違法取證及證明力明顯過低之瑕疵，亦認以之作為證據為
    適當，故依諸上開規定及說明，認此部分證據均具有證據能
    力。
二、事實認定方面：
(一)、訊據被告賴忠裕就事實欄一、(一)、(二)、(三)所示之販賣第一級
    毒品海洛因犯行均坦承不諱（見本院100 年度訴字第311 號
    卷第14頁背面、第39頁背面、第53頁背面至第54頁），核與
    證人張美珠、徐春發證述之情節相符（各見臺灣桃園地方法
    院檢察署100 年度偵字第2886號偵查卷宗卷二第5 頁至第7
    頁、第9 頁至第10頁、第13頁至第15頁、第17頁至第18頁、
    第20頁背面至第22頁、100 年度偵字第8888號偵查卷宗第46
    頁至第50頁、第51頁至第54頁），另有桃園縣政府警察局搜
    索扣押筆錄、扣押物品目錄表、通訊監察書、監聽譯文、現
    場照片及扣押物品照片各1 份等在卷可參（分別見臺灣桃園
    地方法院檢察署100 年度偵字第8888號偵查卷宗第57頁至第
    59頁、第60頁至第63頁、第80頁、第82頁、第87頁至第94頁
    ），並有扣案如附表二編號1 至3 之物可資佐證，足認被告
    上揭具任意性之自白，核與事實相符，而可採信。
(二)、另按毒品危害防制條例所處罰之販賣毒品罪，其成立除客觀
    上有買賣毒品之行為外，主觀上並須具有藉買賣毒品以從中
    牟取利益之意圖。查第一級毒品海洛因之買賣並無一定之公
    定價格（屬於市場變動性所生之浮動價格），亦非公然交易
    ，買賣之價格恆依買賣雙方之關係深淺、資力、毒品之品質
    及供需情況等而異，而依被告於本院準備程序及審理時供承
    ：伊是向綽號阿勇之人買海洛因，一次買2 、3,000 元，有
    時候買5,000 元，5,000 元可買得淨重1.2 公克的海洛因，
    有時候沒有錢就買2,000 元，2,000 元可買得淨重0.5 公克
    的海洛因，伊再將部分賣給張美珠，伊可以獲得一點利潤，
    如附表一編號1 、2 、3 所示伊賣給張美珠的海洛因，都是
    1,000 元，淨重約0.2 公克等語明確（見本院100 年度訴字
    第311 號卷第15頁、第53頁背面至第54頁），堪認被告販賣
    予證人張美珠各如附表一編號1 、2 、3 所示之海洛因確賺
    有價差而獲取利潤。復以海洛因係屬違禁物，政府查緝甚嚴
    、處罰甚重，被告苟無利得，當無甘冒重典而販賣上揭毒品
    之理，足認被告顯有從中賺取差額利潤圖利之意圖及事實。
(三)、綜上所述，事證已明，被告各如事實欄一、(一)、(二)、(三)所示
    之販賣第一級毒品海洛因之犯行，均堪認定，應依法論科。
三、論罪科刑方面：
(一)、按海洛因係毒品危害防制條例第2 條第2 項第1 款所規定之
    第一級毒品，是核被告賴忠裕各如事實欄一、(一)、(二)、(三)所
    為，均係犯毒品危害防制條例第4 條第1 項之販賣第一級毒
    品罪。
(二)、被告各如事實欄一、(一)、(二)、(三)所示之販賣毒品海洛因前，
    分別持有各該海洛因之低度行為，為販賣之高度行為所吸收
    ，均不另論罪。
(三)、被告如事實欄一、(一)、(二)、(三)所示三次販賣第一級毒品犯行
    ，犯意各別，行為互殊，應予分論併罰。
(四)、被告前於86年間，因肅清煙毒條例案件，經臺灣高等法院於
    85年12月14日以85年度上訴字第4129號分別判處有期徒刑3
    年2 月、7 月、4 月，並定應執行刑為有期徒刑3 年11月確
    定。復於86年間，再因肅清煙毒條例案件，經本院於86年12
    月29日以86年度訴字第151 號判處有期徒刑3 年6 月確定。
    前開二案之刑接續執行，被告於86年4 月29日入監服刑，於
    89年5 月12日假釋出監，於假釋期內之91年間，再因違反毒
    品危害防制條例案件而經撤銷假釋，其於92年3 月14日入監
    執行執行前開二案之殘刑4 年20日，於96年1 月12日縮刑期
    滿執行完畢出監，此有臺灣高等法院被告前案紀錄表附卷可
    參，被告於有期徒刑執行完畢後5 年內，故意再犯本件有期
    徒刑以上刑之各罪，均為累犯，各應依刑法第47條第1 項規
    定加重其刑，惟死刑及無期徒刑部分，依刑法第64條第1 項
    、第65條第1 項規定，均不得加重，僅就得併科罰金刑部分
    加重其刑。。
(五)、按毒品危害防制條例第17條第2 項規定：「犯第4 條至第8
    條之罪於偵查及審判中均自白者，減輕其刑。」除限以所犯
    為該條例第4 條至第8 條之罪外，必須行為人於偵查及審判
    中均自白者，始有其適用。又該條規定係指偵查及審判中均
    有自白犯罪而言，故僅須被告於偵、審中均曾經自白，即得
    認有該條項之適用，不以始終承認為必要。又自白乃對自己
    之犯罪事實全部或主要部分為肯定供述之謂，且非以其係有
    罪之肯定為必要，縱時日、處所、行為態樣等非構成犯罪事
    實之要素略有不符，或另有阻卻違法、阻卻責任事由存在之
    主張，亦不影響其為自白（最高法院99年度台上字第7050號
    、99年度台上字第6608號判決意旨參照）。被告於偵查及本
    院審理時，已各就事實欄一、(一)、(二)、(三)所示之販賣第一級
    毒品犯行，均為肯定之供述，是被告如事實欄一、(一)、(二)、
    (三)所示之三次販賣第一級毒品犯行，均應依毒品危害防制條
    例第17條第2 項之規定，減輕其刑。
(六)、復按刑法第59條之酌量減輕其刑，必於犯罪之情狀，在客觀
    上足以引起一般同情，認為即予宣告法定低度刑期，猶嫌過
    重者，始有其適用（最高法院51年度台上字第899 號判例意
    旨參照）。審酌被告僅有如上所述及另各於90年間、91年間
    、97年間有因施用毒品案件而經送觀察、勒戒及強制戒治之
    前案紀錄，此有臺灣高等法院被告前案紀錄表在卷足佐，堪
    認被告素行尚非惡劣不端，且本件被告所販賣各如附表一編
    號1 、2 、3 所示之第一級毒品海洛因數量甚微，衡酌其情
    節，不無情輕法重，尚堪憫恕之情形，本院認如處以販賣第
    一級毒品法定最低刑之無期徒刑，猶屬過重，為求量刑之妥
    適平衡，爰依刑法第59條規定，予以酌量遞減輕其刑，並依
    法先加重後遞減輕。
(七)、茲審酌被告明知海洛因經公告列為第一級毒品，對人體有莫
    大之戕害，竟仍為如事實欄一、(一)、(二)、(三)所示之販賣第一
    級毒品犯行，不啻誘使購毒者犯罪，因此衍生犯罪，危害社
    會治安及國民生活健康，惟念被告與大宗販賣海洛因者相較
    ，對社會之危害稍低，且被告僅賺取其中些微差價，對社會
    造成之危害尚無從與販賣毒品之大盤、中盤相提並論，而被
    告犯後坦承犯行，已見悔意，態度良可，暨斟酌被告之素行
    、犯罪動機、目的、手段、智識程度、生活狀況等一切情狀
    ，分別量處如主文所示之刑，並其應執行之刑。
(八)、沒收：
  1.按刑罰法令關於沒收之規定，有採職權沒收主義與義務沒收
    主義。職權沒收，指法院就屬於被告所有，並供犯罪所用或
    因犯罪所得之物，仍得本於職權為斟酌沒收與否之宣告，例
    如刑法第38條第1 項第2 款、第3 款、第3 項前段等屬之。
    義務沒收，又可分為絕對義務沒收與相對義務沒收二者。前
    者指凡法條規定「不問屬於犯人與否，沒收之」者屬之，法
    院就此等之物，無審酌餘地，除已證明滅失外，不問屬於犯
    人與否或有無查扣，均應沒收之，例如刑法第200 條、第20
    5 條、第209 條、第219 條、第266 條第2 項、毒品危害防
    制條例第18條第1 項前段等屬之；後者，供犯罪所用或因犯
    罪所得，且以屬於被告所有者為限，始應予以沒收，例如毒
    品危害防制條例第19條第1 項前段、肅清煙毒條例第13條第
    1 項是（最高法院89年度台上字第5605號判決意旨參照）。
    復按毒品危害防制條例第19條第1 項規定性質上係沒收之補
    充規定。其屬於本條所定沒收之標的，如得以直接沒收者，
    判決主文僅宣告沒收即可，不生「追徵其價額」或「以其財
    產抵償之」問題，須沒收之標的全部或一部不能沒收時，始
    生「追徵其價額」或「以其財產抵償之」選項問題。而「追
    徵其價額」或「以其財產抵償之」係屬兩種選項，分別係針
    對現行貨幣以外之其他財產與現行貨幣而言。而該規定所稱
    「追徵其價額」者，係指所沒收之物為金錢以外之其他財物
    而無法沒收時，因其實際價值不確定，應追徵其價額，使其
    繳納與原物相當之價額，並無以其財產抵償之問題。倘嗣後
    追徵其金錢價額，不得結果而須以其財產抵償者，要屬行政
    執行機關依強制執行之法律之執行問題，即無不能執行之情
    形，自毋庸諭知「或以其財產抵償之」。如不能沒收之沒收
    標的為金錢時，因價值確定，判決主文直接宣告「以其財產
    抵償之」即可，不發生追徵價額之問題（最高法院99年度第
    5 次刑事庭會議決議參照）。
  2.扣案如附表二編號1 所示之毒品器具（藥杓）2 支、如附表
    二編號2 所示之電子磅秤1 個、如附表二編號3 所示分裝袋
    1 包，為被告所有，係供被告犯如事實欄一、(一)、(二)、(三)所
    示販賣第一級毒品所用之物，業據被告供明在卷（見本院10
    0 年度訴字第311 號卷第40頁、第52頁背面），均應依毒品
    危害防制條例第19條第1 項前段之規定，各在如事實欄一、
    (一)、(二)、(三)所示之販賣第一級毒品犯行下宣告沒收之。
  3.被告各如附表一編號1 、2 、3 所示販賣毒品犯罪所得財物
    1,000 元，雖未扣案，仍均應依毒品危害防制條例第19條第
    1 項之規定，各在如事實欄一、(一)、(二)、(三)所示販賣第一級
    毒品犯行下予以諭知沒收，如全部或一部不能沒收時，均以
    其財產抵償之。
  4.另按沒收為從刑之一種，依主從不可分原則，應附隨於主刑
    同時沒收，若無主刑，則從刑即失所附麗。如附表一編號1
    、2 、3 所示被告販賣予證人張美珠之海洛因，並未扣案，
    雖無法證明已滅失，然各該毒品已脫離被告持有，而歸證人
    張美珠所有，自無從於本件被告主刑項下併為諭知沒收，附
    此敘明
  5.扣案如附表二編號8 所示之行動電話（含SIM 卡1 枚），雖
    係供被告犯如事實欄一、(一)、(二)、(三)所示販賣第一級毒品所
    用之物，然非屬被告所有，業據被告供述明確（見本院100
    年度訴字第311號卷第39頁背面至第40頁、第52頁背面），
    自無從依毒品危害防制條例第19條第1 項前段之規定宣告沒
    收之，一併敘明。
  6.扣案如附表二編號4 至7 、9 至12所示之物，均無證據證明
    與本案有關，爰均不宣告沒收。
據上論斷，應依刑事訴訟法第299 條第1 項前段，毒品危害防制
條例第4 條第1 項、第17條第2 項、第19條第1 項，刑法第11條
、第47條第1 項、第59條、第51條第5 款，判決如主文。
本案經檢察官戴瑞麒到庭執行職務。
中    華    民    國   100    年     6    月    22    日
                  刑事第四庭審判長法  官  張淑華
                                  法  官  林宜靜
                                  法  官  張宇葭
 以上正本證明與原本無異。
如不服本判決應於收受判決後10日內向本院提出上訴書狀，並應
敘述具體理由。其未敘述上訴理由者，應於上訴期間屆滿後20日
內向本院補提理由書( 均須按他造當事人之人數附繕本) 「切勿
逕送上級法院」。
                                  書記官  資念婷
中    華    民    國   100    年    6     月    22    日
附表一
┌──┬────┬─────────┬──────┬──────┬───────┬──────┐
│編號│販賣毒品│電話聯絡方式及通話│聯絡購毒時間│交付毒品時間│販賣毒品之種類│販賣毒品所得│
│    │之對象  │內容              │            │、地點      │、價格（新臺幣│（新臺幣）  │
│    │        │                  │            │            │）、數量      │            │
├──┼────┼─────────┼──────┼──────┼───────┼──────┤
│ 1  │張美珠  │張美珠以其所使用之│100 年1 月13│100年1月13日│淨重約0.2 公克│1,000 元    │
│    │        │門號0000000000號行│日凌晨1 時38│凌晨1 時50分│、價格1, 000元│            │
│    │        │動電話撥打被告使用│分18秒      │許、桃園縣桃│之海洛因1 包  │            │
│    │        │之0000000000號行動│            │園市○○路1 │              │            │
│    │        │電話向被告表示：「│            │段975 巷141 │              │            │
│    │        │餐廳有開嗎？」，被│            │弄89號      │              │            │
│    │        │告向張美珠表示：「│            │            │              │            │
│    │        │有」，張美珠續向被│            │            │              │            │
│    │        │告表示：「我叫發仔│            │            │              │            │
│    │        │去拿阿，大仔一個便│            │            │              │            │
│    │        │當」，被告向張美珠│            │            │              │            │
│    │        │表示：「你叫他5 分│            │            │              │            │
│    │        │鐘後出發」（電話中│            │            │              │            │
│    │        │所稱「餐廳有開嗎？│            │            │              │            │
│    │        │一個便當」等詞，意│            │            │              │            │
│    │        │指「張美珠欲向被告│            │            │              │            │
│    │        │購買淨重約0.2 公克│            │            │              │            │
│    │        │、價格1,000 元之海│            │            │              │            │
│    │        │洛因1 包）        │            │            │              │            │
├──┼────┼─────────┼──────┼──────┼───────┼──────┤
│ 2  │張美珠  │張美珠以其所使用之│100 年1 月16│100 年1 月16│淨重約0.2 公克│1,000元     │
│    │        │門號0000000000號行│日下午4 時10│日下午4 時10│、價格1,000 元│            │
│    │        │動電話撥打被告使用│分36秒      │分36秒後之某│之海洛因1 包  │            │
│    │        │之0000000000號行動│            │時、桃園縣桃│              │            │
│    │        │電話向被告表示：「│            │園市○○路1 │              │            │
│    │        │餐廳有開嗎？」，被│            │段975 巷141 │              │            │
│    │        │告向張美珠表示：「│            │弄89號      │              │            │
│    │        │有阿」，張美珠續向│            │            │              │            │
│    │        │被告表示：「菜色怎│            │            │              │            │
│    │        │樣」，被告向張美珠│            │            │              │            │
│    │        │表示：「好阿，可以│            │            │              │            │
│    │        │的阿，過來再講，整│            │            │              │            │
│    │        │角的阿」，張美珠繼│            │            │              │            │
│    │        │向被告表示：「不是│            │            │              │            │
│    │        │角不角的問題」，被│            │            │              │            │
│    │        │告向張美珠表示：「│            │            │              │            │
│    │        │比較好一點，你要叫│            │            │              │            │
│    │        │發子過來拿嗎？」，│            │            │              │            │
│    │        │張美珠稱：「是阿」│            │            │              │            │
│    │        │（電話中所稱「餐廳│            │            │              │            │
│    │        │有開嗎？」等詞，意│            │            │              │            │
│    │        │指「張美珠欲向被告│            │            │              │            │
│    │        │購買淨重約0.2 公克│            │            │              │            │
│    │        │、價格1, 000元之海│            │            │              │            │
│    │        │洛因1 包）        │            │            │              │            │
├──┼────┼─────────┼──────┼──────┼───────┼──────┤
│ 3  │張美珠  │張美珠以其所使用之│100 年1 月19│100 年1 月19│淨重約0.2 公克│1,000元     │
│    │        │門號0000000000號行│日下午4 時54│日下午4 時54│、價格1,000 元│            │
│    │        │動電話撥打被告使用│分25秒      │分25秒後之某│之海洛因1 包  │            │
│    │        │之0000000000號行動│            │時、桃園縣桃│              │            │
│    │        │電話向被告表示：「│            │園市○○路67│              │            │
│    │        │便當店開沒？」，被│            │號8樓       │              │            │
│    │        │告向張美珠表示：「│            │            │              │            │
│    │        │開了，我順道過去你│            │            │              │            │
│    │        │那裡，今天包幾個？│            │            │              │            │
│    │        │」，張美珠向被告表│            │            │              │            │
│    │        │示：「一個」（電話│            │            │              │            │
│    │        │中所稱「便當店開了│            │            │              │            │
│    │        │沒？今天包幾個？一│            │            │              │            │
│    │        │個」等詞，意指「張│            │            │              │            │
│    │        │美珠欲向被告購買淨│            │            │              │            │
│    │        │重約0.2 公克、價格│            │            │              │            │
│    │        │1,000 元之海洛因1 │            │            │              │            │
│    │        │包）              │            │            │              │            │
└──┴────┴─────────┴──────┴──────┴───────┴──────┘
附表二
┌──┬────────────────┬──┬────────────┐
│編號│物品名稱                        │數量│   備           註      │
├──┼────────────────┼──┼────────────┤
│ 1  │毒品器具（藥杓）                │2支 │屬被告所有，供被告犯如事│
│    │                                │    │實欄一、(一)、(二)、(三)所示販│
│    │                                │    │賣第一級毒品所用之物，應│
│    │                                │    │依毒品危害防制條例第19條│
│    │                                │    │第1 項前段宣告沒收之。  │
├──┼────────────────┼──┼────────────┤
│ 2  │電子磅秤                        │1個 │屬被告所有，供被告犯如事│
│    │                                │    │實欄一、(一)、(二)、(三)所示販│
│    │                                │    │賣第一級毒品所用之物，應│
│    │                                │    │依毒品危害防制條例第19條│
│    │                                │    │第1 項前段宣告沒收之。  │
├──┼────────────────┼──┼────────────┤
│ 3  │分裝袋                          │1包 │屬被告所有，供被告犯如事│
│    │                                │    │實欄一、(一)、(二)、(三)所示販│
│    │                                │    │賣第一級毒品所用之物，應│
│    │                                │    │依毒品危害防制條例第19條│
│    │                                │    │第1 項前段宣告沒收之。  │
├──┼────────────────┼──┼────────────┤
│ 4  │毒品器具（安非他命吸食器）      │1組 │與本案無關。            │
├──┼────────────────┼──┼────────────┤
│ 5  │毒品器具（安非他命玻璃球吸食器）│1組 │與本案無關。            │
├──┼────────────────┼──┼────────────┤
│ 6  │毒品器具（海洛因注射器）        │2支 │與本案無關。            │
├──┼────────────────┼──┼────────────┤
│ 7  │毒品器具（安非他命殘渣袋）      │3個 │與本案無關。            │
├──┼────────────────┼──┼────────────┤
│ 8  │搭配門號0000000000號之金鵬（型號│1支 │雖供被告犯如事實欄一、(一)│
│    │KA08）粉紅色行動電話（含門號    │    │、(二)、(三)所示販賣第一級毒│
│    │0000000000號SIM 卡1 枚）        │    │品所用之物，然非屬被告所│
│    │                                │    │有，無從宣告沒收之。    │
├──┼────────────────┼──┼────────────┤
│ 9  │SIM卡                           │2張 │與本案無關。            │
├──┼────────────────┼──┼────────────┤
│ 10 │G-PLUS廠牌銀色行動電話          │1支 │與本案無關。            │
├──┼────────────────┼──┼────────────┤
│ 11 │RADO廠牌鐵金色行動電話          │1支 │與本案無關。            │
├──┼────────────────┼──┼────────────┤
│ 12 │LG廠牌銀色行動電話              │1支 │與本案無關。            │
└──┴────────────────┴──┴────────────┘
附錄所犯法條：
毒品危害防制條例第4條第1項
製造、運輸、販賣第一級毒品者，處死刑或無期徒刑；處無期徒
刑者，得併科新臺幣1,000 萬元以下罰金。